臺灣臺中地方法院民事判決
111年度婚字第287號
原      告  乙○○  
被      告  甲○○  
上列當事人間離婚事件，本院於民國111年5月11日言詞辯論終結
，判決如下：
    主  文
准原告與被告離婚。
訴訟費用由被告負擔。
    事實及理由
一、原告起訴主張：兩造於民國87年結婚，被告於臉書上指控原
    告外遇，也影射原告偷竊金子，兩人不合爭吵自104 年6 月
    分居迄今，被告也於104年與原告簽訂離婚協議書，惟協議
    書（三）被告又加註了300萬元贍養費（手寫部分），原告
    現無法負擔300萬元，故無法協議離婚，但兩造已無維繫婚
    姻意願，婚姻名存實亡，為此爰依民法第1052條第2項之規
    定，請求判決兩造離婚。並聲明：如主文所示。
二、被告則以：我沒有在臉書說過原告有外遇，我是跟朋友講，
    但是原告外遇是事實，我也沒有影射他偷竊，是原告自己對
    號入座，兩造從104 年6 月分居到現在，我住在婆家，原告
    搬出去住，離婚協議書是兩造所簽，但原告沒有給付300萬
    元贍養費，如果原告有同意條件，被告就同意離婚等語，並
    聲明：原告之訴駁回。
三、按婚姻係以夫妻之共同生活為目的，夫妻間應以誠摯相愛、
    互信為基礎，互相協力保持其共同生活之圓滿及幸福，若夫
    妻間實已難以共同相處，亦實無強行共組家庭致互相憎恨之
    必要。故民法第1052條第2 項規定：「有前項以外之重大事
    由，難以維持婚姻者，夫妻之一方得請求離婚。」，揆其目
    的係在使夫妻請求裁判離婚之事由較富彈性，惟是否有難以
    維持婚姻之重大事由，判斷標準為婚姻是否已生破綻而無回
    復之希望，此不可由原告已喪失維持婚姻意欲之主觀面加以
    認定，而應依客觀的標準，即難以維持婚姻之事實，是否已
    達於倘處於同一境況，任何人均將喪失維持婚姻希望之程度
    以決之，倘客觀上確實難以維持婚姻生活者，自得請求裁判
    離婚。再民法第1052條第2 項但書，規定難以維持婚姻之重
    大事由應由夫妻之一方負責者，僅他方得請求離婚，係為公
    允而設，故難以維持婚姻之重大事由，夫妻雙方均應負責時
    ，應比較衡量雙方之有責程度，僅責任較輕之一方，得向責
    任較重之他方請求離婚，如雙方有責程度相同時，則雙方均
    得請求離婚，始符公平（最高法院87年度台上字第1304號、
    90年度台上字第1639號判決意旨參照）。查：原告主張兩造
    於87年結婚，現婚姻關係存續中，有全戶戶籍資料（完整姓
    名）查詢結果在卷可證，堪信屬實。原告主張兩造自104年
    分居迄今，業據提出離婚協議書為證，且為被告所不爭執，
    足認兩造已長期間未有共同經營婚姻關係之實。且綜觀兩造
    分居之原因，兩造均稱吵架，無法與對方同住，依現有證據
    亦難認分居僅係歸責於其中一方，故兩造均放任分居長達約
    7年，同具可歸責之原因，且被告當庭表示若原告拿出贍養
    費，其可離婚，益徵其亦無維繫婚姻之意願，綜上難期兩造
    得以再復合，共同建立和諧美滿之家庭，依其情形，任何人
    倘處於同一地位時，均難期待繼續維繫婚姻及家庭生活之和
    諧，客觀上已達喪失維持婚姻意欲之程度，應認兩造婚姻已
    構成難以維持之重大事由，且其事由原告可責性並未超逾被
    告，從而，原告依民法第1052條第2 項之規定請求判決離婚
    ，為有理由，應予准許。
四、本件事證已臻明確，兩造其餘之攻擊或防禦方法，經本院斟
    酌後，認為與判決基礎之事實並無影響，均不足以影響本裁
    判之結果，自無庸一一詳予論駁之必要，併此敘明。
五、訴訟費用負擔之依據：家事事件法第51條、民事訴訟法第78
    條。
中　　華　　民　　國　　111 　年　　5 　　月    31　　日
                     家事法庭  法  官  顏銀秋
以上為正本係照原本作成。
如對本判決上訴，須於判決送達後20日內向本院提出上訴書狀（
須附繕本），並繳納上訴費用新臺幣4,500 元。
如委任律師提起上訴者，應一併繳納上訴審裁判費。 　
中　　華　　民　　國　　111 　年　　5 　　月　　31　　日
                               書記官  王綉玟